---
title: "Mitgliederzufriedenheitsumfrage Sommersemester 22"
institute: "InOne Consult"
date: "`r Sys.Date()`"
output:
  xaringan::moon_reader:
    self_contained: true
    lib_dir: libs
    nature:
      highlightStyle: github
      highlightLines: true
      countIncrementalSlides: false

---



```{r setup, include=FALSE}
knitr::opts_chunk$set(echo = FALSE, warning = FALSE, message = FALSE, out.width = '100%', dpi = 300)
```

```{r}
source("helper_functions.R")
```


```{r}
library(tidyverse)
library(magrittr)
library(kableExtra)
library(here)
library(janitor)
library(patchwork)
library(gridExtra)
```

```{r message=FALSE, warning=FALSE}
df <- read_csv("data/umfrage.csv")

zufriedenheit_allgemein <- df[2:4] 
vorstand <- df[5:11] 
ressort <- df[12:18] 
sitzungen <- df[19:22]
teambuilding <- df[23:27]
projekt_preferences <- df[28:32]
projekt_arbeit <- df[33:36]
projektleitung <- df[37:44]
mzu_bewertung <- df[45:46]
feedback <- df[47]
```



class: inverse, center, middle

# Allgemeine Zufriedenheit

---

<style>

.dataTables_wrapper {
  font-size: 0.7em;
}
</style>

## `r colnames(zufriedenheit_allgemein)[1] %>% substring(4)`

```{r}
zufriedenheit_allgemein_mean <- zufriedenheit_allgemein %>% 
  extract2(1) %>% 
  mean(na.rm = TRUE)
```


```{r}

promoter <- zufriedenheit_allgemein %>% 
  extract2(1) %>% 
  larger_smaller_than(8) %>% 
  mean(na.rm = TRUE)

passives <- zufriedenheit_allgemein %>% 
  extract2(1) %>% 
  between(7, 8) %>% 
  mean(na.rm = TRUE)

detractor <- zufriedenheit_allgemein %>% 
  extract2(1) %>% 
  larger_smaller_than(7, larger = FALSE) %>% 
  mean(na.rm = TRUE)

nps <- promoter - detractor

n_1 <- zufriedenheit_allgemein %>% 
  extract2(1) %>% 
  na.omit() %>% 
  length()
```

- Die durchschnittliche Bewertung liegt bei `r round(zufriedenheit_allgemein_mean, 2)` von 10.

- Der Anteil an Promotern, Passives und Detractors liegt bei jeweils `r scales::percent(promoter, 0.1)`, `r scales::percent(passives, 0.1)`, `r scales::percent(detractor, 0.1)`

- Daraus ergibt sich ein NPS von `r scales::percent(nps, 0.1)`.

</br> 

```{r out.width='100%', fig.asp=1/8}
zufriedenheit_allgemein %>% 
  extract2(1) %>% 
  data.frame(score = .) %>%
  mutate(
    group = case_when(
      score > 8 ~ "Promoter",
      score < 7 ~ "Detractor",
      TRUE ~ "Passives"
    ),
    group = factor(group, levels = c("Detractor", "Passives", "Promoter"))
  ) %>% 
  count(group) %>% 
  mutate(prop = n / sum(n)) %>% 
  ggplot(aes(x = 0.1, y = prop, fill = group)) +
  geom_col(position = position_stack(reverse = TRUE)) +
  scale_fill_manual(values=c("orangered", "grey", "royalblue4")) +
  coord_flip() +
  theme_void() +
  theme(axis.text.x = element_text(size = 10),
        plot.title = element_text(size = 18),
        axis.title = element_blank(),
        legend.title = element_blank()) +
  ylab("Anteil in %") +
  scale_y_continuous(labels = scales::percent, breaks = seq(0, 1, 0.1)) 

```

.footnote[
[1] Stichprobenumfang: `r n_1`
]

---

## `r colnames(zufriedenheit_allgemein)[2] %>% substring(4)`

```{r}
n_2 <- zufriedenheit_allgemein %>% 
  extract2(2) %>% 
  na.omit() %>% 
  length()
```


```{r }
zufriedenheit_allgemein %>% 
  extract(2) %>% 
  na.omit() %>% 
  DT::datatable(
    colnames = rep("", ncol(.)),
    options = list(dom = 'tp', pageLength = 10, ordering = FALSE)
  ) 
```

---

## `r colnames(zufriedenheit_allgemein)[3] %>% substring(4)`

```{r}
n_3 <- zufriedenheit_allgemein %>% 
  extract2(3) %>% 
  na.omit() %>% 
  length()
```

```{r}
zufriedenheit_allgemein %>% 
  extract(3) %>% 
  na.omit() %>% 
  DT::datatable(
    colnames = rep("", ncol(.)),
    options = list(dom = 'tp', pageLength = 10, ordering = FALSE)
  ) 
```



---

class: inverse, center, middle

# Vorstand

---

## `r colnames(vorstand)[2] %>% substring(4)`

```{r}
vorstand <- vorstand %>% 
  filter(`Bist du Vorstandvorsitzende/-r (1V, 2V)` == "Nein") 

vorstand_mean <- vorstand %>% 
  extract2(2) %>% 
  mean(na.rm = TRUE)

n_4 <- vorstand %>% 
  extract2(2) %>% 
  na.omit() %>% 
  length()
```


- Die durchschnittliche Bewertung liegt bei `r round(vorstand_mean, 2)`


<br/>

```{r out.width='70%', fig.asp=2/4}
df_plot <- vorstand %>% 
  extract2(2) %>% 
  data_frame(score = .) %>% 
  mutate(score = factor(score)) %>% 
  count(score) %>% 
  mutate(
    prop = (n / sum(n)) * 100,
    limit_for_y_axis = max(prop) * 1.05
  ) 

v1_plot <- df_plot %>% 
  ggplot(aes(score, prop)) +
  geom_col(width = 0.6, fill = "royalblue4") +
  scale_y_continuous(limits = c(0, max(df_plot$limit_for_y_axis))) +
  theme_classic() +
  theme(axis.text = element_text(size = 16),
        plot.title = element_text(size = 18),
        axis.title = element_text(size = 16)) +
  xlab("Zufriedenheit von 1 (sehr unzufrieden) bis 5 (sehr zufrieden)") +
  ylab("Anteil in %") +
  geom_text(aes(label = scales::percent(prop/100, 0.1), vjust = -.5), size = 5)


ggsave(here("plots/v1_plot.svg"), v1_plot, width = 12, height = 6)
v1_plot
```

.footnote[
[1] Stichprobenumfang: `r n_4`
]

---

## `r colnames(vorstand)[3] %>% substring(4) %>% str_sub(1,nchar(.)-2)`

```{r}
n_5 <- vorstand %>% 
  extract2(3) %>% 
  na.omit() %>% 
  length()
```


```{r}
vorstand %>% 
  extract(3) %>% 
  na.omit() %>% 
  DT::datatable(
    colnames = rep("", ncol(.)),
    options = list(dom = 'tp', pageLength = 10, ordering = FALSE)
  ) 
```


---

## `r colnames(vorstand)[4] %>% substring(4)`

```{r}
n_6 <- vorstand %>% 
  extract2(4) %>% 
  na.omit() %>% 
  length()

vorstand_2_mean <- vorstand %>% 
  extract2(4) %>% 
  mean(na.rm = TRUE)
```

- Die durchschnittliche Bewertung liegt bei `r round(vorstand_2_mean, 2)`

<br/>


```{r out.width='70%', fig.asp=2/4}
df_plot <- vorstand %>% 
  extract2(4) %>% 
  data_frame(score = .) %>% 
  mutate(score = factor(score)) %>% 
  count(score) %>% 
  mutate(
    prop = (n / sum(n)) * 100,
    limit_for_y_axis = max(prop) * 1.05
  )

v2_plot <- df_plot %>% 
  ggplot(aes(score, prop)) +
  geom_col(width = 0.6, fill = "royalblue4") +
  theme_classic() +
  scale_y_continuous(limits = c(0, max(df_plot$limit_for_y_axis))) +
  theme(axis.text = element_text(size = 16),
        plot.title = element_text(size = 18),
        axis.title = element_text(size = 16)) +
  xlab("Zufriedenheit von 1 (sehr unzufrieden) bis 5 (sehr zufrieden)") +
  ylab("Anteil in %") +
  geom_text(aes(label = scales::percent(prop/100, 0.1), stat = "identity", vjust = -.5), size = 5)


ggsave(here("plots/v2_plot.svg"), v2_plot, width = 12, height = 6)
v2_plot
```

.footnote[
[1] Stichprobenumfang: `r n_6`
]

---

## `r colnames(vorstand)[5] %>% substring(4)`

```{r}
n_7 <- vorstand %>% 
  extract2(5) %>% 
  na.omit() %>% 
  length()

vorstand %>% 
  extract(5) %>% 
  na.omit() %>% 
  DT::datatable(
    colnames = rep("", ncol(.)),
    options = list(dom = 'tp', pageLength = 10, ordering = FALSE)
  ) 
```



---

## `r colnames(vorstand)[6] %>% substring(4)`

```{r}
n_8 <- vorstand %>% 
  extract2(6) %>% 
  na.omit() %>% 
  length()

vorstand_info_mean <- vorstand %>% 
  extract2(6) %>% 
  mean(na.rm = TRUE)
```

- Die durchschnittliche Bewertung liegt bei `r round(vorstand_info_mean, 2)`

<br/>


```{r out.width='70%', fig.asp=2/4}
df_plot <- vorstand %>% 
  extract2(6) %>% 
  data_frame(score = .) %>% 
  mutate(score = factor(score)) %>% 
  count(score) %>% 
  mutate(
    prop = (n / sum(n)) * 100,
    limit_for_y_axis = max(prop) * 1.05
  )

vorstand_info_plot <- df_plot %>% 
  ggplot(aes(score, prop)) +
  geom_col(width = 0.6, fill = "royalblue4") +
  theme_classic() +
  scale_y_continuous(limits = c(0, max(df_plot$limit_for_y_axis))) +
  theme(axis.text = element_text(size = 16),
        plot.title = element_text(size = 18),
        axis.title = element_text(size = 16)) +
  xlab("Zufriedenheit von 1 (sehr unzufrieden) bis 5 (sehr zufrieden)") +
  ylab("Anteil in %") +
  geom_text(aes(label = scales::percent(prop/100, 0.1), stat = "identity", vjust = -.5), size = 5)


ggsave(here("plots/vorstand_info_plot.svg"), vorstand_info_plot, width = 12, height = 6)
vorstand_info_plot
```

.footnote[
[1] Stichprobenumfang: `r n_8`
]

---

## `r colnames(vorstand)[7] %>% substring(4)`

```{r}
all_na <- vorstand %>% 
  extract2(7) %>% 
  is.na() %>% 
  all()

n_9 <- vorstand %>% 
  extract2(7) %>% 
  na.omit() %>% 
  length()

if(!all_na){
  vorstand %>% 
    extract(7) %>% 
    na.omit() %>% 
    DT::datatable(
      colnames = rep("", ncol(.)),
      options = list(dom = 'tp', pageLength = 10, ordering = FALSE)
    ) 
}
```

.footnote[
[1] Stichprobenumfang: `r n_9`
]

---

class: inverse, center, middle

# Ressort Insgesamt


---

## `r colnames(ressort)[1] %>% substring(4)`

```{r}
ressort <- ressort %>% 
  rename(ressort_group = `1. In welchem Ressort bist Du?`)

n_10 <- ressort %>% 
  extract2(1) %>% 
  na.omit() %>% 
  length()
```

</br>

```{r out.width='80%', fig.asp=2/4}
df_plot <- ressort %>% 
  extract(1) %>% 
  count(ressort_group) %>% 
  mutate(
    prop = (n / sum(n)) * 100,
    limit_for_y_axis = max(prop) * 1.20
  ) 

df_plot %>% 
  ggplot(aes(ressort_group, prop)) +
  geom_col(width = 0.6, fill = "royalblue4") +
  theme_classic() +
  scale_y_continuous(breaks = seq(0,30,10), limits = c(0, max(df_plot$limit_for_y_axis))) +
  theme(axis.text = element_text(size = 16),
        plot.title = element_text(size = 18),
        axis.title = element_text(size = 16)) +
  xlab("") +
  ylab("Anteil in %") +
  coord_flip() +
  geom_text(aes(label = scales::percent(prop/100, 0.1), stat = "identity", hjust = -.1), size = 5)

```


```{r eval = FALSE}
ressortverteilung_plot <- ressort %>% 
  count(ressort_group) %>% 
  mutate(prop = n / sum(n)) %>% 
  ggplot(aes(ressort_group, prop)) +
  geom_col(width = 0.6, fill = "royalblue4") +
  theme_classic() +
  theme(axis.text = element_text(size = 16),
        plot.title = element_text(size = 18)) +
  scale_y_continuous(labels = scales::percent) +
  xlab("") +
  ylab("") +
  geom_text(aes(label = scales::percent(prop), vjust = -.5))

ggsave(here("plots/ressortverteilung.svg"), ressortverteilung_plot, width = 12, height = 6)
ressortverteilung_plot
```

.footnote[
[1] Stichprobenumfang: `r n_10`
]

---

## `r colnames(ressort)[2] %>% substring(4)`

```{r}
ressort_mean <- ressort %>% 
  extract2(2) %>% 
  mean(na.rm = TRUE)

n_11 <- ressort %>% 
  extract2(2) %>% 
  na.omit() %>% 
  length()
```

- Die durchschnittliche Bewertung liegt bei `r round(ressort_mean, 2)`

<br/>


```{r out.width='70%', fig.asp=2/3}
ressort_zufriedenheit_plot <- ressort %>% 
  select(1,2) %>% 
  group_by(ressort_group) %>% 
  summarise(score = mean(`2. Wie zufrieden bist Du mit Deinem Ressort insgesamt?`),
            n = n()) %>% 
  ggplot(aes(ressort_group, score)) +
  geom_col(width = 0.6, fill = "royalblue4") +
  theme_classic() +
  scale_y_continuous(breaks = seq(0,10,1)) +
  theme(axis.text = element_text(size = 16),
        plot.title = element_text(size = 18)) +
  xlab("") +
  ylab("") +
  coord_flip() +
  geom_text(aes(label = round(score, 2), stat = "identity", hjust = 2.5), color = "white", size = 4) +
  geom_hline(yintercept = 5, linetype = "dotted")

ggsave(here("plots/ressort_zufriedenheit_plot.svg"), ressort_zufriedenheit_plot, width = 12, height = 6)
ressort_zufriedenheit_plot
```

.footnote[
[1] Stichprobenumfang: `r n_11`
]

---

## Ressort Akquise


```{r out.width='70%', fig.asp=2/3}
ressort_begründungen(ressort, "Akquise") 
```

---


## Ressort Marketing

```{r out.width='70%', fig.asp=2/3}
ressort_begründungen(ressort, "Marketing")
```

---

## Ressort Personal

```{r out.width='70%', fig.asp=2/3}
ressort_begründungen(ressort, "Personal")
```

---

## Ressort Qualitätsmanagement

```{r out.width='70%', fig.asp=2/3}
ressort_begründungen(ressort, "Qualitätsmanagement")
```

---



class: inverse, center, middle

# Ressortleiter


---


## `r colnames(ressort)[6] %>% substring(4)`

```{r}
ressort_leiter <- ressort %>% 
  filter(`Bist du Ressortleiter/-in?` == "Nein") 

ressort_leiter_mean <- ressort_leiter %>% 
  extract2(6) %>% 
  mean(na.rm = TRUE)

n_12 <- ressort_leiter %>% 
  extract2(6) %>% 
  na.omit() %>% 
  length()
```

- Die durchschnittliche Bewertung liegt bei `r round(ressort_leiter_mean, 2)`

<br/>


```{r out.width='70%', fig.asp=2/3}
ressortleiter_zufriedenheit_plot <- ressort_leiter %>% 
  select(1,6) %>% 
  group_by(ressort_group) %>% 
  summarise(score = mean(`5. Wie zufrieden bist Du mit Deinem Ressortleiter?`),
            n = n()) %>% 
  ggplot(aes(ressort_group, score)) +
  geom_col(width = 0.6, fill = "royalblue4") +
  theme_classic() +
  scale_y_continuous(breaks = seq(0,10,1)) +
  theme(axis.text = element_text(size = 16),
        plot.title = element_text(size = 18)) +
  xlab("") +
  ylab("") +
  coord_flip() +
  geom_text(aes(label = round(score, 2), stat = "identity", hjust = 2), color = "white", size = 4) +
  geom_hline(yintercept = 5, linetype = "dotted")

ggsave(here("plots/ressortleiter_zufriedenheit_plot.svg"), ressortleiter_zufriedenheit_plot, width = 12, height = 6)
ressortleiter_zufriedenheit_plot
```


.footnote[
[1] Stichprobenumfang: `r n_12`
]

---

## Ressort Akquise

```{r out.width='70%', fig.asp=2/3}
ressortleiter_begründungen(ressort_leiter, "Akquise", one_column = TRUE)
```

---

## Ressort Marketing

```{r out.width='70%', fig.asp=2/3}
ressortleiter_begründungen(ressort_leiter, "Marketing")
```

---

## Ressort Personal

```{r}
ressortleiter_begründungen(ressort_leiter, "Personal")
```

---

## Ressort Qualitätsmanagement

```{r out.width='70%', fig.asp=2/3}
ressortleiter_begründungen(ressort_leiter, "Qualitätsmanagement")
```

---


class: inverse, center, middle

# Sitzungen


---


## `r colnames(sitzungen)[1] %>% substring(4)`

```{r}
sitzungen_mean <- sitzungen %>% 
  extract2(1) %>% 
  mean(na.rm = TRUE)

n_13 <- sitzungen %>% 
  extract2(1) %>% 
  na.omit() %>% 
  length()
```

- Die durchschnittliche Bewertung liegt bei `r round(sitzungen_mean, 2)`

<br/>

```{r out.width='70%', fig.asp=2/4}
df_plot <- sitzungen %>% 
  extract2(1) %>% 
  data_frame(score = .) %>% 
  mutate(score = factor(score)) %>% 
  count(score) %>% 
  mutate(
    prop = (n / sum(n)) * 100,
    limit_for_y_axis = max(prop) * 1.05
  ) 

df_plot %>% 
  ggplot(aes(score, prop)) +
  geom_col(width = 0.6, fill = "royalblue4") +
  scale_y_continuous(limits = c(0, max(df_plot$limit_for_y_axis))) +
  theme_classic() +
  theme(axis.text = element_text(size = 16),
        plot.title = element_text(size = 18),
        axis.title = element_text(size = 16)) +
  xlab("Zufriedenheit von 1 (sehr unzufrieden) bis 5 (sehr zufrieden)") +
  ylab("Anteil in %") +
  geom_text(aes(label = scales::percent(prop/100, 0.1), vjust = -.5), size = 5)


```


.footnote[
[1] Stichprobenumfang: `r n_13`
]
---

## `r colnames(sitzungen)[2] %>% substring(4)`

```{r}
all_na <- sitzungen %>% 
  extract2(2) %>% 
  is.na() %>% 
  all()

if(!all_na){
  sitzungen %>% 
  extract(2) %>% 
  na.omit() %>% 
  DT::datatable(
    colnames = rep("", ncol(.)),
    options = list(dom = 'tp', pageLength = 10, ordering = FALSE)
  ) 
}

```

---

## `r colnames(sitzungen)[3] %>% substring(4)`

```{r}
all_na <- sitzungen %>% 
  extract2(3) %>% 
  is.na() %>% 
  all()

if(!all_na){
  sitzungen %>% 
  extract(3) %>% 
  na.omit() %>% 
  DT::datatable(
    colnames = rep("", ncol(.)),
    options = list(dom = 'tp', pageLength = 10, ordering = FALSE)
  ) 
}

```

---

## `r colnames(sitzungen)[4] %>% substring(4)`

```{r}
all_na <- sitzungen %>% 
  extract2(4) %>% 
  is.na() %>% 
  all()

if(!all_na){
  sitzungen %>% 
  extract(4) %>% 
  na.omit() %>% 
  DT::datatable(
    colnames = rep("", ncol(.)),
    options = list(dom = 'tp', pageLength = 10, ordering = FALSE)
  ) 
}

```

---


class: inverse, center, middle

# Teambuilding


---



## `r colnames(teambuilding)[1] %>% substring(4)`

```{r}
teambuilding_in_mean <- teambuilding %>% 
  extract2(1) %>% 
  mean(na.rm = TRUE)

n_14 <- teambuilding %>% 
  extract2(1) %>% 
  na.omit() %>% 
  length()
```

- Die durchschnittliche Bewertung liegt bei `r round(teambuilding_in_mean, 2)`

</br>

```{r out.width='70%', fig.asp=2/4}
df_plot <- teambuilding %>% 
  extract2(1) %>% 
  data_frame(score = .) %>% 
  mutate(score = factor(score)) %>% 
  count(score) %>% 
  mutate(
    prop = (n / sum(n)) * 100,
    limit_for_y_axis = max(prop) * 1.05
  ) 

df_plot %>% 
  ggplot(aes(score, prop)) +
  geom_col(width = 0.6, fill = "royalblue4") +
  scale_y_continuous(limits = c(0, max(df_plot$limit_for_y_axis))) +
  theme_classic() +
  theme(axis.text = element_text(size = 16),
        plot.title = element_text(size = 18),
        axis.title = element_text(size = 16)) +
  xlab("Zufriedenheit von 1 (sehr unzufrieden) bis 5 (sehr zufrieden)") +
  ylab("Anteil in %") +
  geom_text(aes(label = scales::percent(prop/100, 0.1), vjust = -.5), size = 5)
```


.footnote[
[1] Stichprobenumfang: `r n_14`
]




---




## `r colnames(teambuilding)[2] %>% substring(4)`

```{r}
teambuildindg_zeit <- teambuilding %>% 
  extract2(2) %>% 
  mean(na.rm = TRUE)

n_14_2 <- teambuilding %>% 
  extract2(2) %>% 
  na.omit() %>% 
  length()
```

- Die durchschnittliche Bewertung liegt bei `r round(teambuildindg_zeit, 2)`


</br>

```{r out.width='70%', fig.asp=2/4}
df_plot <- teambuilding %>% 
  extract2(2) %>% 
  data_frame(score = .) %>% 
  mutate(score = factor(score)) %>% 
  count(score) %>% 
  mutate(
    prop = (n / sum(n)) * 100,
    limit_for_y_axis = max(prop) * 1.05
  ) 

df_plot %>% 
  ggplot(aes(score, prop)) +
  geom_col(width = 0.6, fill = "royalblue4") +
  scale_y_continuous(limits = c(0, max(df_plot$limit_for_y_axis))) +
  theme_classic() +
  theme(axis.text = element_text(size = 16),
        plot.title = element_text(size = 18),
        axis.title = element_text(size = 16)) +
  xlab("von 1 (zu wenig) bis 5 (zu viel)") +
  ylab("Anteil in %") +
  geom_text(aes(label = scales::percent(prop/100, 0.1), vjust = -.5), size = 5)


```


.footnote[
[1] Stichprobenumfang: `r n_14_2`
]


---


## `r colnames(teambuilding)[3] %>% substring(4)`

```{r}
all_na <- teambuilding %>% 
  extract2(3) %>% 
  is.na() %>% 
  all()

if(!all_na){
  teambuilding %>% 
  extract(3) %>% 
  na.omit() %>% 
  DT::datatable(
    colnames = rep("", ncol(.)),
    options = list(dom = 'tp', pageLength = 10, ordering = FALSE)
  ) 
}
```

---

## `r colnames(teambuilding)[4] %>% substring(4)`

```{r}
teambuilding_out_mean <- teambuilding %>% 
  extract2(4) %>% 
  mean(na.rm = TRUE)

n_15 <- teambuilding %>% 
  extract2(4) %>% 
  na.omit() %>% 
  length()
```

- Die durchschnittliche Bewertung liegt bei `r round(teambuilding_out_mean, 2)`

</br>

```{r out.width='70%', fig.asp=2/4}
df_plot <- teambuilding %>% 
  extract2(4) %>% 
  data_frame(score = .) %>% 
  mutate(score = factor(score)) %>% 
  count(score) %>% 
  mutate(
    prop = (n / sum(n)) * 100,
    limit_for_y_axis = max(prop) * 1.05
  ) 

df_plot %>% 
  ggplot(aes(score, prop)) +
  geom_col(width = 0.6, fill = "royalblue4") +
  scale_y_continuous(limits = c(0, max(df_plot$limit_for_y_axis))) +
  theme_classic() +
  theme(axis.text = element_text(size = 16),
        plot.title = element_text(size = 18),
        axis.title = element_text(size = 16)) +
  xlab("Zufriedenheit von 1 (sehr unzufrieden) bis 5 (sehr zufrieden)") +
  ylab("Anteil in %") +
  geom_text(aes(label = scales::percent(prop/100, 0.1), vjust = -.5), size = 5)


```


.footnote[
[1] Stichprobenumfang: `r n_15`
]

---

## `r colnames(teambuilding)[5] %>% substring(4)`

```{r}
all_na <- teambuilding %>% 
  extract2(5) %>% 
  is.na() %>% 
  all()

if(!all_na){
  teambuilding %>% 
    extract(5) %>% 
    na.omit() %>% 
    DT::datatable(
    colnames = rep("", ncol(.)),
    options = list(dom = 'tp', pageLength = 10, ordering = FALSE)
  ) 
}
```




---


class: inverse, center, middle

# Projekt Präferenzen


---

## `r colnames(projekt_preferences)[1] %>% substring(4)`

</br>


```{r out.width='80%', fig.asp=2/4}
df_plot1 <- projekt_preferences %>% 
  extract2(1) %>% 
  data_frame(projekt_art = .) %>%   
    mutate(
      projekt_art = factor(projekt_art)  
    ) %>% 
  count(projekt_art) %>% 
  mutate(
    prop = n / sum(n) * 100,
    limit_for_y_axis = max(prop) * 1.05
  ) 

n_16 <- df_plot1 %>% 
  extract2("n") %>% 
  na.omit() %>% 
  sum(na.rm = TRUE)

df_plot1 %>% 
  ggplot(aes(projekt_art, prop)) +
  geom_col(width = 0.6, fill = "royalblue4") +
  theme_classic() +
  theme(axis.text = element_text(size = 16),
        plot.title = element_text(size = 18),
        axis.title = element_text(size = 16)
) +
  xlab("") +
  ylab("Anteil in %") +
  scale_y_continuous(limits = c(0, max(df_plot1$limit_for_y_axis))) +
  geom_text(aes(label = scales::percent(prop/100, 0.1), vjust = -.5), size = 5)
```


.footnote[
[1] Stichprobenumfang: `r n_16`
]

---

## `r colnames(projekt_preferences)[2] %>% substring(4)`

</br>

```{r out.width='80%', fig.asp=2/4}
df_plot2 <- projekt_preferences %>% 
  extract2(2) %>% 
  paste(collapse = ";") %>% 
  str_split(";") %>% 
  extract2(1) %>% 
  data_frame(projekt_arbeit = .) %>%  
  mutate(
    projekt_arbeit = factor(projekt_arbeit)  
  ) %>% 
  count(projekt_arbeit) %>% 
  mutate(
    prop = n / sum(n) * 100,
    limit_for_y_axis = max(prop) * 1.3
  ) 

n_16_2 <- df_plot2 %>% 
  extract2("n") %>% 
  na.omit() %>% 
  sum(na.rm = TRUE)

df_plot2 %>% 
  ggplot(aes(fct_reorder(projekt_arbeit, prop), prop)) +
  geom_col(width = 0.6, fill = "royalblue4") +
  theme_classic() +
  theme(axis.text = element_text(size = 16),
        plot.title = element_text(size = 18),
        axis.title = element_text(size = 16)) +
  xlab("") +
  ylab("Anteil in %") +
  scale_y_continuous(limits = c(0, max(df_plot2$limit_for_y_axis))) +
  geom_text(aes(label = scales::percent(prop/100, 0.1), hjust = -.2), size = 5) +
  coord_flip()
```

.footnote[
[1] Stichprobenumfang: `r n_16_2`
]

---

## `r colnames(projekt_preferences)[4] %>% substring(4)`


```{r}
projektauswahl_mean <- projekt_preferences %>% 
  extract2(4) %>% 
  mean(na.rm = TRUE)

n_16_3 <- projekt_preferences %>% 
  extract2(4)  %>% 
  na.omit() %>% 
  length()
```

- Die durchschnittliche Bewertung liegt bei `r round(projektauswahl_mean, 2)`

</br>

```{r out.width='70%', fig.asp=2/4}
df_plot <- projekt_preferences %>% 
  extract2(4) %>% 
  data_frame(score = .) %>% 
  mutate(score = factor(score)) %>% 
  count(score) %>% 
  mutate(
    prop = (n / sum(n)) * 100,
    limit_for_y_axis = max(prop) * 1.05
  ) 

df_plot %>% 
  ggplot(aes(score, prop)) +
  geom_col(width = 0.6, fill = "royalblue4") +
  scale_y_continuous(limits = c(0, max(df_plot$limit_for_y_axis))) +
  theme_classic() +
  theme(axis.text = element_text(size = 16),
        plot.title = element_text(size = 18),
        axis.title = element_text(size = 16)) +
  xlab("Zufriedenheit von 1 (sehr unzufrieden) bis 5 (sehr zufrieden)") +
  ylab("Anteil in %") +
  geom_text(aes(label = scales::percent(prop/100, 0.1), vjust = -.5), size = 5)


```


.footnote[
[1] Stichprobenumfang: `r n_16_3`
]


---

## `r colnames(teambuilding)[5] %>% substring(4)`

```{r}
all_na <- projekt_preferences %>% 
  extract2(5) %>% 
  is.na() %>% 
  all()

if(!all_na){
  projekt_preferences %>% 
    extract(5) %>% 
    na.omit() %>% 
    DT::datatable(
    colnames = rep("", ncol(.)),
    options = list(dom = 'tp', pageLength = 10, ordering = FALSE)
  ) 
}
```


---


class: inverse, center, middle

# Projektarbeit

---

## `r colnames(projekt_arbeit)[2] %>% substring(4)`


```{r}
projekt_arbeit <- projekt_arbeit %>% 
  rename(projekt = `6. Arbeitest Du zurzeit in einem Projektteam?`) %>% 
  filter(projekt != "ich arbeite zurzeit nicht in einem Projektteam")

n_17 <- projekt_arbeit %>% 
  select(2) %>% 
  na.omit() %>% 
  nrow()
n_18 <- projekt_arbeit %>% 
  select(3) %>% 
  na.omit() %>% 
  nrow()
```

```{r}
projektarbeit_mean <- projekt_arbeit %>% 
  extract2(2) %>% 
  mean(na.rm = TRUE)

zusammenarbeit_mean <- projekt_arbeit %>% 
  extract2(3) %>% 
  mean(na.rm = TRUE)
```

- Die durchschnittliche Zufriedenheit mit der Projektarbeit beträgt `r round(projektarbeit_mean, 2)`. 

- Die Zufriedenheit mit der Zusammenarbeit des Teams wird durchschnittlich mit `r round(zusammenarbeit_mean, 2)` bewertet.

</br>

```{r out.width='90%', fig.asp=2/5}
df_plot1 <- projekt_arbeit %>% 
  extract2(2) %>% 
  data_frame(score = .) %>% 
  mutate(score = factor(score)) %>% 
  count(score) %>% 
  mutate(
    prop = (n / sum(n)) * 100,
    limit_for_y_axis = max(prop) * 1.07
  ) 

df_plot2 <- projekt_arbeit %>% 
  extract2(3) %>% 
  data_frame(score = .) %>% 
  mutate(score = factor(score)) %>% 
  count(score) %>% 
  mutate(
    prop = (n / sum(n)) * 100,
    limit_for_y_axis = max(prop) * 1.07
  ) 

plot1 <- df_plot1 %>% 
  ggplot(aes(score, prop)) +
  geom_col(width = 0.6, fill = "royalblue4") +
  scale_y_continuous(limits = c(0, max(df_plot1$limit_for_y_axis))) +
  theme_classic() +
  theme(
    axis.text = element_text(size = 12),
    plot.title = element_text(size = 10),
    axis.title = element_text(size = 10),
    plot.margin=unit(c(0,1.2,1,0), "cm")
  ) +
  xlab("Zufriedenheit von 1 bis 5") +
  ylab("Anteil in %") +
  geom_text(aes(label = scales::percent(prop/100, 0.1), vjust = -.5), size = 3) +
  ggtitle("Projektarbeit Allgemein")


plot2 <- df_plot2 %>% 
  ggplot(aes(score, prop)) +
  geom_col(width = 0.6, fill = "royalblue4") +
  scale_y_continuous(limits = c(0, max(df_plot2$limit_for_y_axis))) +
  theme_classic() +
  theme(
    axis.text = element_text(size = 12),
    plot.title = element_text(size = 10),
    axis.title = element_text(size = 10),
    plot.margin=unit(c(0,0,1,1.2), "cm")
) +
  xlab("Zufriedenheit von 1 bis 5") +
  ylab("Anteil in %") +
  geom_text(aes(label = scales::percent(prop/100, 0.1), vjust = -.5), size = 3) +
  ggtitle("Zusammenarbeit im Team")


grid.arrange(
  plot1, 
  plot2, 
  ncol=2
)
```

.footnote[
[1] Stichprobenumfang: `r n_17` </br>
[2] Stichprobenumfang: `r n_18`
]

---

## `r colnames(projekt_arbeit)[4] %>% substring(4)`

```{r}
all_na <- projekt_arbeit %>% 
  extract2(4) %>% 
  is.na() %>% 
  all()

if(!all_na){
  projekt_arbeit %>% 
    extract(4) %>% 
    na.omit() %>% 
    DT::datatable(
      colnames = rep("", ncol(.)),
      options = list(dom = 'tp', pageLength = 10, ordering = FALSE)
    ) 
}
```


---

class: inverse, center, middle

# Zufriedenheit mit Projektleitung


---

## `r colnames(projektleitung)[6]`

```{r}
projektleiter_bewertung <- projektleitung %>% 
  filter(`9. Bist Du Projektleiter/-in?` == "Nein") %>% 
  select(6:8)
```

```{r}
projektleiter_mean <- projektleiter_bewertung %>% 
  extract2(1) %>% 
  mean(na.rm = TRUE)

n_19 <- projektleiter_bewertung %>% 
  extract2(1) %>% 
  na.omit() %>% 
  length()
```

- Die Zufriedenheit mit der Projektleitung wird mit durchschnittlich `r round(projektleiter_mean, 2)` bewertet.

</br>

```{r out.width='70%', fig.asp=2/4}
df_plot <- projektleiter_bewertung %>% 
  extract2(1) %>% 
  data_frame(score = .) %>% 
  mutate(score = factor(score)) %>% 
  count(score) %>% 
  mutate(
    prop = (n / sum(n)) * 100,
    limit_for_y_axis = max(prop) * 1.05
  ) 

df_plot %>% 
  ggplot(aes(score, prop)) +
  geom_col(width = 0.6, fill = "royalblue4") +
  scale_y_continuous(limits = c(0, max(df_plot$limit_for_y_axis))) +
  theme_classic() +
  theme(axis.text = element_text(size = 16),
        plot.title = element_text(size = 18),
        axis.title = element_text(size = 16)) +
  xlab("Zufriedenheit von 1 (sehr unzufrieden) bis 5 (sehr zufrieden)") +
  ylab("Anteil in %") +
  geom_text(aes(label = scales::percent(prop/100, 0.1), vjust = -.5), size = 5)


```


.footnote[
[1] Stichprobenumfang: `r n_19`
]

---

## `r colnames(projektleitung)[7]`

```{r}
all_na <- projektleiter_bewertung %>% 
  extract2(2) %>% 
  is.na() %>% 
  all()

if(!all_na){
  projektleiter_bewertung %>% 
    extract(2) %>% 
    na.omit() %>% 
    DT::datatable(
      colnames = rep("", ncol(.)),
      options = list(dom = 'tp', pageLength = 10, ordering = FALSE)
    ) 
}
```

---

## `r colnames(projektleitung)[8]`

```{r}
all_na <- projektleiter_bewertung %>% 
  extract2(3) %>% 
  is.na() %>% 
  all()

if(!all_na){
  projektleiter_bewertung %>% 
    extract(3) %>% 
    na.omit() %>% 
    DT::datatable(
      colnames = rep("", ncol(.)),
      options = list(dom = 'tp', pageLength = 10, ordering = FALSE)
    ) 
}
```

---

class: inverse, center, middle

# Projektleiter Befragung

---

```{r}
projektleiter_feedback <- projektleitung %>% 
  filter(`9. Bist Du Projektleiter/-in?` == "Ja") %>% 
  select(2:5)
```

## `r colnames(projektleiter_feedback)[1]`

```{r}
projektleiter_feedback %>% 
        select(1) %>% 
        DT::datatable(
          options = list(dom = 'tp', pageLength = 10, ordering = FALSE)
        ) 
```

---

## `r colnames(projektleiter_feedback)[2]`

```{r}
projektleiter_feedback %>% 
        select(2) %>% 
        DT::datatable(
          options = list(dom = 'tp', pageLength = 10, ordering = FALSE)
        ) 
```

---

## `r colnames(projektleiter_feedback)[3]`


```{r}
projektleiter_feedback %>% 
        select(3) %>% 
        DT::datatable(
          options = list(dom = 'tp', pageLength = 10, ordering = FALSE)
        ) 
```

---

## `r colnames(projektleiter_feedback)[4]`


```{r}
projektleiter_feedback %>% 
        select(4) %>% 
        DT::datatable(
          options = list(dom = 'tp', pageLength = 10, ordering = FALSE)
        ) 
```

---

class: inverse, center, middle

# Feedback


---

## `r colnames(feedback)[1] %>% substring(4)`


```{r}
feedback %>% 
  extract(1) %>% 
  na.omit() %>% 
  DT::datatable(
      colnames = colnames(feedback)[1] %>% substring(4),
      options = list(dom = 'tp', pageLength = 10, ordering = FALSE)
    ) 
```

