---
title: "Mitgliederzufriedenheitsumfrage Sommersemester 22"
institute: "InOne Consult"
date: "`r Sys.Date()`"
output:
  xaringan::moon_reader:
    lib_dir: libs
    nature:
      highlightStyle: github
      highlightLines: true
      countIncrementalSlides: false

---



```{r setup, include=FALSE}
knitr::opts_chunk$set(echo = FALSE, warning = FALSE, message = FALSE, out.width = '100%', dpi = 300)
```

```{r}
source("helper_functions.R")
```


```{r}
library(tidyverse)
library(magrittr)
library(kableExtra)
library(here)
```

```{r message=FALSE, warning=FALSE}
df <- read_csv("data/umfrage.csv")

zufriedenheit_allgemein <- df[2:4] 
vorstand <- df[5:11] 
ressort <- df[12:18] 
sitzungen <- df[19:21]
teambuilding <- df[22:26]
projekt_preferences <- df[27:30]
projekt_arbeit <- df[31:34]
projektleitung <- df[35:42]
mzu_bewertung <- df[43:44]
feedback <- df[45]
```



class: inverse, center, middle

# Allgemeine Zufriedenheit

---

## `r colnames(zufriedenheit_allgemein)[1] %>% substring(4)`

```{r}
zufriedenheit_allgemein_mean <- zufriedenheit_allgemein %>% 
  extract2(1) %>% 
  mean()
```


```{r}

promoter <- zufriedenheit_allgemein %>% 
  extract2(1) %>% 
  larger_smaller_than(8) %>% 
  mean()

passives <- zufriedenheit_allgemein %>% 
  extract2(1) %>% 
  between(7, 8) %>% 
  mean()

detractor <- zufriedenheit_allgemein %>% 
  extract2(1) %>% 
  larger_smaller_than(7, larger = FALSE) %>% 
  mean()

nps <- promoter - detractor
```

- Die durchschnittliche Bewertung liegt bei `r round(zufriedenheit_allgemein_mean, 2)` von 10.

- Der Anteil an Promotern, Passives und Detractors liegt bei jeweils `r scales::percent(promoter, 0.1)`, `r scales::percent(passives, 0.1)`, `r scales::percent(detractor, 0.1)`

- Daraus ergibt sich ein NPS von `r scales::percent(nps, 0.1)`.


---

## `r colnames(zufriedenheit_allgemein)[2] %>% substring(4)`


```{r}
zufriedenheit_allgemein %>% 
  extract2(2) %>% 
  na.omit() %>% 
  knitr::kable(col.names = NULL) %>% 
  column_spec(1, width_min = '7.8in') %>% 
  kable_styling(font_size = 12)
```

---

## `r colnames(zufriedenheit_allgemein)[3] %>% substring(4)`

```{r}
zufriedenheit_allgemein %>% 
  extract2(3) %>% 
  na.omit() %>% 
  knitr::kable(col.names = NULL) %>% 
  column_spec(1, width_min = '7.8in') %>% 
  kable_styling(font_size = 12)
```


---

class: inverse, center, middle

# Vorstand

---

## `r colnames(vorstand)[2] %>% substring(4)`

```{r}
vorstand <- vorstand %>% 
  filter(`Bist du Vorstandvorsitzende/-r (1V, 2V)` == "Nein") 


vorstand_mean <- vorstand %>% 
  extract2(2) %>% 
  mean()
```

- Die durchschnittliche Bewertung liegt bei `r round(vorstand_mean, 2)`


<br/>

```{r out.width='70%', fig.asp=2/3}
df_plot <- vorstand %>% 
  extract2(2) %>% 
  data_frame(score = .) %>% 
  mutate(score = factor(score)) %>% 
  count(score) %>% 
  mutate(
    prop = (n / sum(n)) * 100,
    limit_for_y_axis = max(prop) * 1.05
  ) 

v1_plot <- df_plot %>% 
  ggplot(aes(score, prop)) +
  geom_col(width = 0.6, fill = "royalblue4") +
  scale_y_continuous(limits = c(0, max(df_plot$limit_for_y_axis))) +
  theme_classic() +
  theme(axis.text = element_text(size = 16),
        plot.title = element_text(size = 18),
        axis.title = element_text(size = 16)) +
  xlab("Zufriedenheit von 1 (sehr unzufrieden) bis 5 (sehr zufrieden)") +
  ylab("Anteil in %") +
  geom_text(aes(label = scales::percent(prop/100, 0.1), vjust = -.5), size = 5)


ggsave(here("plots/v1_plot.svg"), v1_plot, width = 12, height = 6)
v1_plot
```
---

## `r colnames(vorstand)[3] %>% substring(4) %>% str_sub(1,nchar(.)-2)`

```{r}
vorstand %>% 
  extract2(3) %>% 
  na.omit() %>% 
  knitr::kable(col.names = NULL) %>% 
  column_spec(1, width_min = '7.8in') %>% 
  kable_styling(font_size = 12) 
```

---

## `r colnames(vorstand)[4] %>% substring(4)`

```{r}
vorstand_2_mean <- vorstand %>% 
  extract2(4) %>% 
  mean()
```

- Die durchschnittliche Bewertung liegt bei `r round(vorstand_2_mean, 2)`

<br/>


```{r out.width='70%', fig.asp=2/3}
df_plot <- vorstand %>% 
  extract2(4) %>% 
  data_frame(score = .) %>% 
  mutate(score = factor(score)) %>% 
  count(score) %>% 
  mutate(
    prop = (n / sum(n)) * 100,
    limit_for_y_axis = max(prop) * 1.05
  )

v2_plot <- df_plot %>% 
  ggplot(aes(score, prop)) +
  geom_col(width = 0.6, fill = "royalblue4") +
  theme_classic() +
  scale_y_continuous(limits = c(0, max(df_plot$limit_for_y_axis))) +
  theme(axis.text = element_text(size = 16),
        plot.title = element_text(size = 18),
        axis.title = element_text(size = 16)) +
  xlab("Zufriedenheit von 1 (sehr unzufrieden) bis 5 (sehr zufrieden)") +
  ylab("Anteil in %") +
  geom_text(aes(label = scales::percent(prop/100, 0.1), stat = "identity", vjust = -.5), size = 5)


ggsave(here("plots/v2_plot.svg"), v2_plot, width = 12, height = 6)
v2_plot
```


---

## `r colnames(vorstand)[5] %>% substring(4)`

```{r}
vorstand %>% 
  extract2(5) %>% 
  na.omit() %>% 
  knitr::kable(col.names = NULL) %>% 
  column_spec(1, width_min = '7.8in') %>% 
  kable_styling(font_size = 12)
```

---

## `r colnames(vorstand)[6] %>% substring(4)`

```{r}
vorstand_info_mean <- vorstand %>% 
  extract2(6) %>% 
  mean()
```

- Die durchschnittliche Bewertung liegt bei `r round(vorstand_info_mean, 2)`

<br/>


```{r out.width='70%', fig.asp=2/3}
df_plot <- vorstand %>% 
  extract2(6) %>% 
  data_frame(score = .) %>% 
  mutate(score = factor(score)) %>% 
  count(score) %>% 
  mutate(
    prop = (n / sum(n)) * 100,
    limit_for_y_axis = max(prop) * 1.05
  )

vorstand_info_plot <- df_plot %>% 
  ggplot(aes(score, prop)) +
  geom_col(width = 0.6, fill = "royalblue4") +
  theme_classic() +
  scale_y_continuous(limits = c(0, max(df_plot$limit_for_y_axis))) +
  theme(axis.text = element_text(size = 16),
        plot.title = element_text(size = 18),
        axis.title = element_text(size = 16)) +
  xlab("Zufriedenheit von 1 (sehr unzufrieden) bis 5 (sehr zufrieden)") +
  ylab("Anteil in %") +
  geom_text(aes(label = scales::percent(prop/100, 0.1), stat = "identity", vjust = -.5), size = 5)


ggsave(here("plots/vorstand_info_plot.svg"), vorstand_info_plot, width = 12, height = 6)
vorstand_info_plot
```

---

## `r colnames(vorstand)[7] %>% substring(4)`

```{r}
all_na <- vorstand %>% 
  extract2(7) %>% 
  is.na() %>% 
  all()

if(!all_na){
  vorstand %>% 
    extract2(7) %>% 
    na.omit() %>% 
    knitr::kable(col.names = NULL) %>% 
    column_spec(1, width_min = '7.8in') %>% 
    kable_styling(font_size = 12)
}
```

---

class: inverse, center, middle

# Ressort Insgesamt


---

## `r colnames(ressort)[1] %>% substring(4)`

```{r}
ressort <- ressort %>% 
  rename(ressort_group = `1. In welchem Ressort bist Du?`)
```

```{r out.width='70%', fig.asp=2/3}
ressort %>% 
  extract(1) %>% 
  ggplot(aes(ressort_group)) +
  geom_bar(width = 0.6, fill = "royalblue4") +
  theme_classic() +
  scale_y_continuous(breaks = seq(0,10,1)) +
  theme(axis.text = element_text(size = 16),
        plot.title = element_text(size = 18)) +
  xlab("") +
  ylab("") +
  coord_flip()
```


```{r eval = FALSE}
ressortverteilung_plot <- ressort %>% 
  count(ressort_group) %>% 
  mutate(prop = n / sum(n)) %>% 
  ggplot(aes(ressort_group, prop)) +
  geom_col(width = 0.6, fill = "royalblue4") +
  theme_classic() +
  theme(axis.text = element_text(size = 16),
        plot.title = element_text(size = 18)) +
  scale_y_continuous(labels = scales::percent) +
  xlab("") +
  ylab("") +
  geom_text(aes(label = scales::percent(prop), vjust = -.5))

ggsave(here("plots/ressortverteilung.svg"), ressortverteilung_plot, width = 12, height = 6)
ressortverteilung_plot
```


---

## `r colnames(ressort)[2] %>% substring(4)`

```{r}
ressort_mean <- ressort %>% 
  extract2(2) %>% 
  mean()
```

- Die durchschnittliche Bewertung liegt bei `r round(ressort_mean, 2)`

<br/>


```{r out.width='70%', fig.asp=2/3}
ressort_zufriedenheit_plot <- ressort %>% 
  select(1,2) %>% 
  group_by(ressort_group) %>% 
  summarise(score = mean(`2. Wie zufrieden bist Du mit Deinem Ressort insgesamt?`),
            n = n()) %>% 
  ggplot(aes(ressort_group, score)) +
  geom_col(width = 0.6, fill = "royalblue4") +
  theme_classic() +
  scale_y_continuous(breaks = seq(0,10,1)) +
  theme(axis.text = element_text(size = 16),
        plot.title = element_text(size = 18)) +
  xlab("") +
  ylab("") +
  coord_flip() +
  geom_text(aes(label = round(score, 2), stat = "identity", hjust = 2.5), color = "white", size = 4) +
  geom_hline(yintercept = 5, linetype = "dotted")

ggsave(here("plots/ressort_zufriedenheit_plot.svg"), ressort_zufriedenheit_plot, width = 12, height = 6)
ressort_zufriedenheit_plot
```


---

## Ressort Akquise

```{r out.width='70%', fig.asp=2/3}
ressort_begründungen(ressort, "Akquise")
```

---

## Ressort Finanzen und Recht

```{r out.width='70%', fig.asp=2/3}
ressort_begründungen(ressort, "Finanzen und Recht")
```

---

## Ressort Marketing

```{r out.width='70%', fig.asp=2/3}
ressort_begründungen(ressort, "Marketing")
```

---

## Ressort Personal

```{r out.width='70%', fig.asp=2/3}
ressort_begründungen(ressort, "Personal")
```

---

## Ressort Qualitätsmanagement

```{r out.width='70%', fig.asp=2/3}
ressort_begründungen(ressort, "Qualitätsmanagement")
```

---



class: inverse, center, middle

# Ressortleiter


---


## `r colnames(ressort)[6] %>% substring(4)`

```{r}
ressort_leiter <- ressort %>% 
  filter(`Bist du Ressortleiter/-in?` == "Nein") 

ressort_leiter_mean <- ressort_leiter %>% 
  extract2(6) %>% 
  mean()
```

- Die durchschnittliche Bewertung liegt bei `r round(ressort_leiter_mean, 2)`

<br/>


```{r out.width='70%', fig.asp=2/3}
ressortleiter_zufriedenheit_plot <- ressort_leiter %>% 
  select(1,6) %>% 
  group_by(ressort_group) %>% 
  summarise(score = mean(`5. Wie zufrieden bist Du mit Deinem Ressortleiter?`),
            n = n()) %>% 
  ggplot(aes(ressort_group, score)) +
  geom_col(width = 0.6, fill = "royalblue4") +
  theme_classic() +
  scale_y_continuous(breaks = seq(0,10,1)) +
  theme(axis.text = element_text(size = 16),
        plot.title = element_text(size = 18)) +
  xlab("") +
  ylab("") +
  coord_flip() +
  geom_text(aes(label = round(score, 2), stat = "identity", hjust = 2), color = "white", size = 4) +
  geom_hline(yintercept = 5, linetype = "dotted")

ggsave(here("plots/ressortleiter_zufriedenheit_plot.svg"), ressortleiter_zufriedenheit_plot, width = 12, height = 6)
ressortleiter_zufriedenheit_plot
```


---

## Ressort Akquise

```{r out.width='70%', fig.asp=2/3}
ressortleiter_begründungen(ressort_leiter, "Akquise", one_column = TRUE)
```

---

## Ressort Finanzen und Recht

```{r out.width='70%', fig.asp=2/3}
ressortleiter_begründungen(ressort_leiter, "Finanzen und Recht")
```

---

## Ressort Marketing

```{r out.width='70%', fig.asp=2/3}
ressortleiter_begründungen(ressort_leiter, "Marketing")
```

---

## Ressort Personal

```{r}
ressortleiter_begründungen(ressort_leiter, "Personal")
```

---

## Ressort Qualitätsmanagement

```{r out.width='70%', fig.asp=2/3}
ressortleiter_begründungen(ressort_leiter, "Qualitätsmanagement")
```

---


class: inverse, center, middle

# Sitzungen


---


## `r colnames(sitzungen)[1] %>% substring(4)`

```{r}
sitzungen_mean <- sitzungen %>% 
  extract2(1) %>% 
  mean(na.rm = TRUE)
```

- Die durchschnittliche Bewertung liegt bei `r round(sitzungen_mean, 2)`
---

## `r colnames(sitzungen)[2] %>% substring(4)`

```{r}
all_na <- sitzungen %>% 
  extract2(2) %>% 
  is.na() %>% 
  all()

if(!all_na){
  sitzungen %>% 
  extract2(2) %>% 
  na.omit() %>% 
  knitr::kable(col.names = NULL) %>% 
  column_spec(1, width_min = '7.8in') %>% 
  kable_styling(font_size = 12)
}

```

---

## `r colnames(sitzungen)[3] %>% substring(4)`

```{r}
all_na <- sitzungen %>% 
  extract2(3) %>% 
  is.na() %>% 
  all()

if(!all_na){
  sitzungen %>% 
  extract2(3) %>% 
  na.omit() %>% 
  knitr::kable(col.names = NULL) %>% 
  column_spec(1, width_min = '7.8in') %>% 
  kable_styling(font_size = 12)
}

```

---



class: inverse, center, middle

# Teambuilding


---



## `r colnames(teambuilding)[1] %>% substring(4)`

```{r}
teambuilding_in_mean <- teambuilding %>% 
  extract2(1) %>% 
  mean(na.rm = TRUE)
```

- Die durchschnittliche Bewertung liegt bei `r round(teambuilding_in_mean, 2)`

## `r colnames(teambuilding)[3] %>% substring(4)`

```{r}
all_na <- teambuilding %>% 
  extract2(3) %>% 
  is.na() %>% 
  all()

if(!all_na){
  teambuilding %>% 
  extract2(3) %>% 
  na.omit() %>% 
  knitr::kable(col.names = NULL) %>% 
  column_spec(1, width_min = '7.8in') %>% 
  kable_styling(font_size = 12)
}
```

---

## `r colnames(teambuilding)[4] %>% substring(4)`

```{r}
teambuilding_out_mean <- teambuilding %>% 
  extract2(4) %>% 
  mean(na.rm = TRUE)
```

- Die durchschnittliche Bewertung liegt bei `r round(teambuilding_out_mean, 2)`

## `r colnames(teambuilding)[5] %>% substring(4)`

```{r}
all_na <- teambuilding %>% 
  extract2(5) %>% 
  is.na() %>% 
  all()

if(!all_na){
  teambuilding %>% 
    extract2(5) %>% 
    na.omit() %>% 
    knitr::kable(col.names = NULL) %>% 
    column_spec(1, width_min = '7.8in') %>% 
    kable_styling(font_size = 12)
}
```




---


class: inverse, center, middle

# Projekt Präferenzen


---

## `r colnames(projekt_preferences)[1] %>% substring(4)`

```{r out.width='70%', fig.asp=2/3}
df_plot <- projekt_preferences %>% 
  rename(projekt_art = `1. Welche Art von Projekt interessiert dich am meisten?`) %>% 
  mutate(
    projekt_art = factor(projekt_art)  
  ) %>% 
  count(projekt_art) %>% 
  mutate(
    prop = n / sum(n) * 100,
    limit_for_y_axis = max(prop) * 1.05
  ) 

df_plot %>% 
  ggplot(aes(projekt_art, prop)) +
  geom_col(width = 0.6, fill = "royalblue4") +
  theme_classic() +
  theme(axis.text = element_text(size = 16),
        plot.title = element_text(size = 18),
        axis.title = element_text(size = 16)) +
  xlab("") +
  ylab("Anteil in %") +
  scale_y_continuous(limits = c(0, max(df_plot$limit_for_y_axis))) +
  geom_text(aes(label = scales::percent(prop/100, 0.1), vjust = -.5), size = 5)
```


---


class: inverse, center, middle

# Projektarbeit

---

## `r colnames(projekt_arbeit)[2] %>% substring(4)`


```{r}
projekt_arbeit <- projekt_arbeit %>% 
  rename(projekt = `5. Arbeitest Du zurzeit in einem Projektteam?`) %>% 
  filter(projekt != "ich arbeite zurzeit nicht in einem Projektteam")
```

```{r}
projektarbeit_mean <- projekt_arbeit %>% 
  extract2(2) %>% 
  mean(na.rm = TRUE)

zusammenarbeit_mean <- projekt_arbeit %>% 
  extract2(3) %>% 
  mean(na.rm = TRUE)
```

- Die durchschnittliche Zufriedenheit mit der Projektarbeit beträgt `r round(projektarbeit_mean, 2)`. 

- Die Zufriedenheit mit der Zusammenarbeit des Teams wird durchschnittlich mit `r round(zusammenarbeit_mean, 2)` bewertet.

---

## `r colnames(projekt_arbeit)[4] %>% substring(4)`

```{r}
all_na <- projekt_arbeit %>% 
  extract2(4) %>% 
  is.na() %>% 
  all()

if(!all_na){
  projekt_arbeit %>% 
    extract2(4) %>% 
    na.omit() %>% 
    knitr::kable(col.names = NULL) %>% 
    column_spec(1, width_min = '7.8in') %>% 
    kable_styling(font_size = 12)
}
```


---

class: inverse, center, middle

# Zufriedenheit mit Projektleitung


---

## `r colnames(projektleitung)[6]`

```{r}
projektleiter_bewertung <- projektleitung %>% 
  filter(`9. Bist Du Projektleiter/-in?` == "Nein") %>% 
  select(6:8)
```

```{r}
projektleiter_mean <- projektleiter_bewertung %>% 
  extract2(1) %>% 
  mean(na.rm = TRUE)
```

- Die Zufriedenheit mit der Projektleitung wird mit durchschnittlich `r round(projektleiter_mean, 2)` bewertet.

---

## `r colnames(projektleitung)[7]`

```{r}
all_na <- projektleiter_bewertung %>% 
  extract2(2) %>% 
  is.na() %>% 
  all()

if(!all_na){
  projektleiter_bewertung %>% 
    extract2(2) %>% 
    na.omit() %>% 
    knitr::kable(col.names = NULL) %>% 
    column_spec(1, width_min = '7.8in') %>% 
    kable_styling(font_size = 12)
}
```

---

## `r colnames(projektleitung)[8]`

```{r}
all_na <- projektleiter_bewertung %>% 
  extract2(3) %>% 
  is.na() %>% 
  all()

if(!all_na){
  projektleiter_bewertung %>% 
    extract2(3) %>% 
    na.omit() %>% 
    knitr::kable(col.names = NULL) %>% 
    column_spec(1, width_min = '7.8in') %>% 
    kable_styling(font_size = 12)
}
```

---

class: inverse, center, middle

# Projektleiter Befragung

---

## Feedback der Projektleiter


```{r}
projektleiter_feedback <- projektleitung %>% 
  filter(`9. Bist Du Projektleiter/-in?` == "Ja") %>% 
  select(2:5)
```

```{r}
projektleiter_feedback %>% 
        select(2:4) %>% 
        kable() %>% 
        column_spec(1:3, width_min = '2.6in') %>% 
        kable_styling(font_size = 12, full_width = TRUE)
```




---

class: inverse, center, middle

# Feedback


---

## `r colnames(feedback)[1] %>% substring(4)`


```{r}
feedback %>% 
  extract2(1) %>% 
  na.omit() %>% 
  kable(col.names = NULL) %>% 
  column_spec(1, width_min = '7.8in') %>% 
  kable_styling(font_size = 12)
```

